ACORDAO-COMPLETO-2344021

ACÓRDÃO DE RELAÇÃO

ACÓRDÃO DE RELAÇÃO 1056/2019 ATA 2/2019 - PRIMEIRA CÂMARA

Acórdão 1056/2019-TCU-Primeira Câmara
Os Ministros do Tribunal de Contas da União ACORDAM, por unanimidade, com fundamento no art. 71, inciso III, da Constituição Federal/1988, c/c os arts. 1º, inciso V, e 39, inciso II, da Lei 8.443/1992, arts. 1º, inciso VIII, 17, inciso III, 143, inciso II, 259, inciso II, e 260, § 1º, do Regimento Interno do TCU, de acordo com o parecer emitido pelo MPTCU, em:
a) fazer a determinação especificada no item 1.7; e
b) considerar legais, para fins de registro, os atos de concessão de pensão militar emitidos em favor de: Ana Lucia Santos da Silva (XXX.038.512-XX) ; Dayse Maria dos Santos Silva Cruz (XXX.984.772-XX) ; Delvanira Maria dos Santos Macambira (XXX.023.372-XX) ; Edilene Nobre Fernandes (XXX.890.502-XX) ; Edna Nobre Fernandes (XXX.506.752-XX) ; Elza Nogueira Fernandes (XXX.881.402-XX) ; Franceliudes Saraiva Macambira da Silva (XXX.552.402-XX) ; Francisca das Chagas de Souza (XXX.739.302-XX) ; Maria de Jesus Silva Noronha (XXX.342.932-XX) ; Raimunda Dulce de Souza (XXX.000.072-XX) ; Sandra Nobre Fernandes (XXX.820.272-XX) ; e Tadeulina de Souza Lima (XXX.610.602-XX) .
1. Processo TC-Processo 018.204/2018-0 (PENSÃO MILITAR) 
	1.1. Interessadas: Alba Cordeiro Dias (XXX.213.772-XX) ; Ana Lucia Santos da Silva (XXX.038.512-XX) ; Dayse Maria dos Santos Silva Cruz (XXX.984.772-XX) ; Delvanira Maria dos Santos Macambira (XXX.023.372-XX) ; Edilene Nobre Fernandes (XXX.890.502-XX) ; Edna Nobre Fernandes (XXX.506.752-XX) ; Elza Nogueira Fernandes (XXX.881.402-XX) ; Franceliudes Saraiva Macambira da Silva (XXX.552.402-XX) ; Francisca das Chagas de Souza (XXX.739.302-XX) ; Maria de Jesus Silva Noronha (XXX.342.932-XX) ; Raimunda Dulce de Souza (XXX.000.072-XX) ; Sandra Nobre Fernandes (XXX.820.272-XX) ; Tadeulina de Souza Lima (XXX.610.602-XX) .
	1.2. Órgão: Superintendência de Administração do Ministério do Planejamento, Orçamento e Gestão no Estado do Acre.
	1.3. Relator: Ministro Vital do Rêgo.
	1.4. Representante do Ministério Público: Procuradora-Geral Cristina Machado da Costa e Silva.
	1.5. Unidade Técnica: Secretaria de Fiscalização de Pessoal (Sefip) .
	1.6. Representação legal: não há.
	1.7. Determinar à Secretaria de Fiscalização de Pessoal que:
	1.7.1. destaque dos presentes autos o ato de concessão de pensão militar instituída por Hélio da Silva Dias (XXX.658.142-XX) em favor de Alba Cordeiro Dias (XXX.213.772-XX) ;
	1.7.2. realize diligência ao órgão de origem para que, em relação ao benefício de que trata o ato destacado:
	1.7.2.1. seja esclarecida a fundamentação para o pagamento do montepio na graduação de tenente coronel;
	1.7.2.2. seja enviada a comprovação de que o servidor, aposentado no cargo civil de inspetor de guarda territorial, continuou realizando as contribuições para o montepio militar;
	1.7.2.3. fique evidenciado se o instituidor realizou todas as contribuições suficientes para deixar a pensão militar integral na graduação de tenente coronel, haja vista o disposto no art. 4º da Lei 6.113/1974; e
	1.7.2.4. seja comprovado se o instituidor permaneceu realizando as contribuições para o montepio militar, mesmo após ter sido incorporado no cargo civil de inspetor de guarda territorial e se esse aproveitamento não findou o direito de o interessado deixar dois benefícios, a pensão civil e o montepio militar, ambos pagos à pensionista Alba Cordeiro Dias, viúva do ex-servidor, conforme contracheques anexados à peça 9 dos autos.

Primeira Câmara

Alba Cordeiro Dias (XXX.213.772-XX); Ana Lucia Santos da Silva (XXX.038.512-XX); Dayse Maria dos Santos Silva Cruz (XXX.984.772-XX); Delvanira Maria dos Santos Macambira (XXX.023.372-XX); Edilene Nobre Fernandes (XXX.890.502-XX); Edna Nobre Fernandes (XXX.506.752-XX); Elza Nogueira Fernandes (XXX.881.402-XX); Franceliudes Saraiva Macambira da Silva (XXX.552.402-XX); Francisca das Chagas de Souza (XXX.739.302-XX); Maria de Jesus Silva Noronha (XXX.342.932-XX); Raimunda Dulce de Souza (XXX.000.072-XX); Sandra Nobre Fernandes (XXX.820.272-XX); Tadeulina de Souza Lima (XXX.610.602-XX).

VITAL DO RÊGO

não há.

PENSÃO MILITAR (PMIL)

Secretaria de Fiscalização de Pessoal (Sefip).